臺灣高等法院刑事判決
110年度侵上更一字第16號
上  訴  人  臺灣新北地方檢察署檢察官
上  訴  人  林裕源
即  被  告          



選任辯護人  廖乃慶  律師 
            李德正  律師（法扶）
上列上訴人等因被告妨害性自主案件，不服臺灣新北地方法院10
8年度侵訴字第170號，中華民國109年8月5日第一審判決（起訴
案號：臺灣新北地方檢察署108年度偵字第13828號）提起上訴，
本院判決之後，經最高法院發回更審，更為判決如下：    
    主  文
上訴駁回。
林裕源緩刑伍年，緩刑期間付保護管束，並應依臺灣新北地方法
院板橋簡易庭一一Ｏ年度板簡移調字第十一號調解筆錄，自民國
一一Ｏ年五月一日起至一一一年四月三十日止，每月十日前，按
月給付新台幣(下同)貳萬元予A女至貳拾肆萬元全部清償為止；
向指定之政府機關、政府團體、行政法人、社區或其他符合公益
目的之機構或團體，提供陸拾小時義務勞務。
    犯罪事實及理由
一、審理結果，認原審以被告林裕源犯對於未滿十四歲女子為猥
    褻行為罪，2罪，各處有期徒刑10月、11月，應執行有期徒
    刑1年2月，認事用法均無不當，應予維持，並引用附件原判
    決記載之犯罪事實、證據及理由。
二、檢察官上訴意旨略以：告訴人A女於偵查中證稱：一開始我
    不知道他要幹嘛，後來我沒有反抗是因為我也不知道如何抵
    抗，我怕他動手，雖然他沒威脅我，但我怕他動手，才不敢
    說不要或拒絕。應認已明確表示被告之行為違反其意願；雖
    然被告辯稱曾問A女：我摸你好不好？然而A女不論於警詢、
    偵查或原審均表示其沒有反應。被告未得A女明白同意，所
    為猥褻犯行自屬違反A女意願。心理衡鑑報告顯示A女認知能
    力及人際互動異於一般同齡，A女遭猥褻之時，無任何反應
    ，不足為被告有利認定。原審僅論處被告犯刑法第227條第2
    項對於未滿14歲女子為猥褻行為罪，顯有違誤。被告上訴內
    容概要：A女之警詢、偵查陳述，無證據能力；被告認罪，
    與A女已經和解，分期履行中，請從輕量刑、宣告緩刑。
三、本院之論斷：
(一)對於證據能力之意見陳述，雖屬被告之訴訟權利；然查，被
    告於本次審理已經認罪(本院卷第76頁)且以已與A女和解，
    目前均依條件按期給付為由，請求宣告緩刑；而竟爭執A女
    於警詢、偵查對被告之指控無證據能力，顯然違反誠信原則
    及認罪之事實；況且，A女之警詢筆錄並未引為判決論據；
    而未滿00歲，不得具結之A女（刑事訴訟法第186條第1項第1
    款、偵卷第57頁）偵查中之陳述具有證據能力，已經原判決
    第2至3頁詳細闡述，並無違誤。　
(二)刑法妨害性自主罪章，保護個人性自主權及身體控制權。行
    為人對於未滿14歲女子實行猥褻行為，於被害人能瞭解猥褻
    意涵，且具有性自主決定權之同意能力而合意為猥褻行為之
    情形，構成刑法第227條第2項準強制猥褻罪；若行為人以強
    暴脅迫等違反被害人意願方式而為猥褻行為，則屬刑法第
　　224條之1加重強制猥褻罪；當行為人利用被害人因精神、身
    體障礙、心智缺陷或其他相類情形，不能或不知抗拒而為猥
    褻行為，則構成刑法第225條第2項乘機猥褻罪。三者之區別
    在於被害人不能抗拒之原因如何造成及行為人是否施用強制
    力（最高法院110年度台上字第4090號判決參照）經查：
 1、被告始終否認違反A女意願而強制猥褻。A女於偵查中供稱：
    被告的手直接由上往下伸進我內衣裡摸胸部，那時我沒有反
    應，就站著讓被告摸，好像摸10分鐘。另一次被告掀開我衣
    服，吸我胸部，我也未反抗，不知如何反抗。過程中，我未
    反抗也未拒絕，就只是讓被告摸。沒有反抗，是因為不知如
    何抵抗。被告當時雖沒有威脅我，但我因怕他動手，才不敢
    說不要或拒絕（偵卷第39至40、57至58頁）於原審陳述：被
    告突然摸我胸部，我嚇到了，被告並未實施攻擊，我也未躲
    避或退後（原審卷第166至167、169頁）足認客觀上長達10
    分鐘之行為過程，A女只是站著並無退縮、躲避或足以令人
    辨識違反其意願的舉動；雖然A女陳述怕被告動手，卻供稱
    被告並無威脅舉動，尚難認定被告所為符合強制猥褻罪。
 2、雖然○○○○大學部立○○醫院心理鑑衡報告顯示：A女整體認知
    表現落於輕度障礙範圍，雖能夠學習具體與簡單的概念，但
    對各類概念內容在理解與運用上皆會出現明顯的困難；……情
    緒行為方面，可發現個案因認知能力不佳，且正值青春期階
    段，對人際互動以及各樣事物皆充滿好奇與期待，與他人互
    動中較難區別好壞，對人際訊息常難以理解，對於能夠與其
    互動之人，皆表現過度積極主動及欲模仿與迎合之態度（偵
    13828號不公開卷第21、22頁）但此項證據僅屬A女認知能力
    及人際互動表現之判斷，無從據以認定A女與被告於具體個
    案之反應，未能證明被告乘A女不知或不能反抗而為猥褻行
    為。
 3、檢察官上訴就原審已經審認之事實重為爭執，並未提出更積
    極有力事證，不足以推翻原判決認定。上訴無理由，應予駁
    回。
(三)原審對被告論罪科刑，所宣告之罪刑相當，被告上訴請求從
    輕量刑，無理由；然查，被告未曾因故意犯罪受有期徒刑以
    上刑之宣告，有本院被告前案紀錄表可憑。在最高法院審理
    期間已與Ａ女成立調解，賠償損害，有原審調解筆錄可證（
    本院卷第39至41頁）於本次審理終於坦白認罪，經此偵審程
    序，應知所警惕；參酌告訴代理人於本院陳明，同意被告附
    條件緩刑(本院卷第77、81頁)因認所宣告之刑，適宜暫不執
    行，依刑法第74條第1項第1款規定，宣告緩刑如主文。為確
    保被告取教訓並督促被告確實履行調解條件，併依刑法第74
    條第2項第3款、第5款及93條第1項規定，附命緩刑負擔及保
    護管束如主文。
(四)被告若未遵循上述緩刑負擔而情節重大者，檢察官得依刑事
    訴訟法第476條及刑法第75條之1第1項第4款規定，聲請撤銷
    緩刑宣告。
據上論斷，依刑事訴訟法第373條、第368條，判決如主文。
本案經檢察官鄧媛、邱稚宸提起公訴，檢察官詹啓章提起上訴，
檢察官蔡麗清到庭執行職務。
中　　華　　民　　國　　110 　年　　11　　月　　30　　日
  　　　　　　　　　刑事第十四庭審判長法　官  黃斯偉
  　　　　　　　　　　　　　　  　　  法　官  許泰誠
    　　　　　　　　　　　　　　  　  法　官  郭豫珍
以上正本證明與原本無異。
如不服本判決，應於收受送達後20日內向本院提出上訴書狀，其
未敘述上訴之理由者並得於提起上訴後20日內向本院補提理由書
（均須按他造當事人之人數附繕本）「切勿逕送上級法院」。
                                      書記官  葉書豪
中　　華　　民　　國　　110 　年　　11　　月　　30　　日
附件：原判決
臺灣新北地方法院刑事判決　　　　　　108年度侵訴字第170號
公　訴　人　臺灣新北地方檢察署檢察官
被　　　告　林裕源　
                    
                    
                    
                    
選任辯護人　廖乃慶律師
            李德正律師
上列被告因妨害性自主案件，經檢察官提起公訴（108 年度偵字
第13828 號），本院判決如下：
    主  文
林裕源對於未滿十四歲之女子為猥褻之行為，處有期徒刑拾月；
又對於未滿十四歲之女子為猥褻之行為，處有期徒刑拾壹月。應
執行有期徒刑壹年貳月。
    事  實
一、林裕源為新北市○○區○○國民中學（學校名稱詳卷，下稱本案
    國中）之合作社員工，明知代號00000-0000000000（民國00
    年0 月生，真實姓名年籍資料詳卷，下稱A 女）為該校國○
    之學生，可預見A 女可能為未滿14歲之人，竟基於對未滿14
    歲女子為猥褻亦不違背其本意之不確定故意，分別為以下行
    為：
 ㈠ 於107 年12月某日，在該校之合作社內，見A 女到合作社購
   買食物且無其他學生在場，即向A 女揮手表示叫A 女走進合
   作社內之L 型櫃子內，待A 女走進該櫃裡之際，林裕源即徒
   手伸入A 女上衣領子及內衣內，撫摸A 女之胸部，對A 女為
   猥褻行為1 次得逞。
 ㈡ 嗣約7 日後之某日，林裕源於前開地點，將A 女衣服掀開後
   將手伸入A 女內衣撫摸A 女胸部，並以嘴巴吸吮A 女之胸部
   ，對A 女為猥褻行為1 次得逞。嗣因A 女於安置期間向社工
   透漏前開情事，始悉上情。
二、案經A 女訴由新北市政府警察局中和分局移送臺灣新北地方
    檢察署檢察官偵查起訴。
    理  由
壹、程序事項
一、證人即告訴人A 女於偵查中證述之證據能力：
 ㈠ 按檢察官於偵查中通常能遵守法律程序規範，無不正取供之
   虞，且接受偵訊之被告以外之人，已依法具結擔保其係據實
   陳述，如有偽證，應負刑事責任，有足以擔保筆錄製作過程
   可信之外在環境與條件，乃於刑事訴訟法第159 條之1 第2項
   規定：「被告以外之人於偵查中向檢察官所為之陳述，除顯
   有不可信之情況者外，得為證據。」，另在檢察事務官、司
   法警察官、司法警察調查中（以下簡稱警詢等）所為之陳述
   ，則以「具有較可信之特別情況」（即第159 條之2 之相對
   可信性）或「經證明具有可信之特別情況」（即第159 條之3
    之絕對可信性），且為證明犯罪事實存否所「必要」者，得
   為證據，係以具有「特信性」與「必要性」，已足以取代審
   判中經反對詰問之信用性保障，而例外賦予證據能力。至於
   被告以外之人於偵查中未經具結所為之陳述，因欠缺「具結
   」，難認檢察官已恪遵法律程序規範，而與刑事訴訟法第159
    條之1 第2 項之規定有間。細繹之，被告以外之人於偵查中
   ，經檢察官非以證人身分傳喚，於取證時，除在法律上有不
   得令其具結之情形者外，亦應依人證之程序命其具結，方得
   作為證據，惟是類被害人、共同被告、共同正犯等被告以外
   之人，在偵查中未經具結之陳述，依通常情形，其信用性仍
   遠高於在警詢等所為之陳述，衡諸其等於警詢等所為之陳述
   ，均無須具結，卻於具有「特信性」、「必要性」時即得為
   證據，若謂該偵查中未經具結之陳述，一概無證據能力，無
   異反而不如警詢等之陳述，顯然失衡。因此，被告以外之人
   於偵查中未經具結所為之陳述，如與警詢等陳述同具有「特
   信性」、「必要性」時，依「舉輕以明重」原則，本於刑事
   訴訟法第159 條之2 、第159 條之3 之同一法理，例外認為
   有證據能力【最高法院102 年度第13次刑事庭會議（一）決
   議意旨參照】。
 ㈡ 查A 女先後於偵查中即108 年5 月27日、108 年7 月8 日向
   檢察官所為之陳述，固屬被告以外之人於審判外所為之陳述
   ，且其於偵查中作證時未滿00歲一節，有其年籍資料在卷（
   見偵字不公開卷第3 頁）可參，依刑事訴訟法第186 條第1項
   第1 款之規定，雖不得令其具結，然檢察官於上開二次偵訊
   時，即當庭告以「未滿00歲毋庸具結，但仍應據實陳述等語
   （見偵字卷第35頁、第57頁），是檢察官於偵查中以證人身
   分訊問A 女時，並無違反法律程序規範之情形，被告及其辯
   護人復未釋明A 女於檢察官偵訊時之證述有何「顯然不可信
   之情況」，是A 女於偵查中之證述，客觀上並無顯不可信之
   情況，且於本院審理時經傳喚到庭具結後行交互詰問，被告
   之對質詰問權亦獲確保，調查已屬完足，為傳聞證據之例外
   情形，應認有證據能力。
二、除證人A 女偵查中之證述外，本判決下列所引用被告以外之
    人於審判外之陳述，檢察官、被告及其辯護人於本院審理中
    表示同意作為證據，有證據能力（見本院卷第50頁、第155
    頁，另辯護人固於本院準備程序中就新北市政府家庭暴力暨
    性侵害防治中心108 年度6 月25日新北家防綜字第10833250
    61號之A 女之心理衡鑑報告表示因無法閱卷，無從表示意見
    ，然經本院於審理時提示並告以要旨後，被告及辯護人均稱
    沒有意見，見本院卷第176 、177 頁，附此敘明），復於本
    院言詞辯論終結前（本院卷第151 至185 頁）均未聲明異議
    ，本院審酌上開證據資料製作時之情況，尚無違法不當及證
    明力明顯過低之瑕疵，認以之作為證據應屬適當，而認前揭
    證據資料有證據能力；而非供述證據部分，本院亦查無有何
    公務員違反法定程序取得之情形，且各該證據均經本院於審
    判期日依法進行證據之調查、辯論，被告於訴訟上之防禦權
    ，已受保障，故該等證據資料均有證據能力。
三、至被告及辯護人，雖否認證人A 女於警詢證述之證據能力，
    惟因本院並未引用上揭證據作為認定犯罪事實之基礎，自無
    庸贅述其有無證據能力之理由。
貳、實體事項
一、認定犯罪事實所憑證據及理由：
 ㈠ 被告為本案國中之合作社員工，其明知A 女為該校之學生，
   於107 年12月某日，在該校之合作社內，見A 女到合作社購
   買食物且無其他學生在場，即向A 女揮手表示叫A 女走進合
   作社內之L 型櫃子內，待A 女走進該櫃裡之際，被告向A 女
   稱：「我可以摸你嗎？」，徒手伸入A 女上衣領子及胸罩內
   ，撫摸A 女之胸部，再徒手伸入A 女上衣領子及胸罩內，撫
   摸A 女之胸部得逞。嗣約7 日後之某日，被告在前開地點，
   將A 女衣服掀開後，以嘴巴吸吮A 女之胸部之事實，為被告
   於本院中（見本院卷第51頁、第177 頁）坦承不諱，核與告
   訴人A 女於偵查及本院中之證述（見偵字卷第39至41頁、第5
   7至58頁、本院卷第159 至163 頁、第167 、168 頁）相符，
   堪以認定。
 ㈡ 告訴人A 女於本院中稱：被告共有2 次摸伊胸部，伊印象被
   告有摸伊胸部，也有用嘴巴碰到伊胸部等語（見本院卷第167
    頁），而被告於偵訊時稱：第2 次也是在12月某日，伊伸手
   到她（即A 女）內衣底下摸她胸部等語（見偵字卷第48頁）
   ，可見被告第2 次於本案國中合作社內，對A 女所為之猥褻
   行為，係先將手伸入A 女內衣撫摸胸部後，再以嘴巴吸吮A 
   女之胸部，應堪認定，是公訴意旨就第2 次行為，未認定被
   告有以手撫摸A 女胸部一節，應予補充，附此敘明。
 ㈢ 告訴人A 女係00年0 月生，有其代號與真實姓名對照表附卷
   （見偵字不公開卷第3 頁）可稽，，故被告對A 女為上開猥
   褻行為時，A 女係未滿14歲之女子。而告訴人A 女於偵查時
   稱：被告有問過伊年級跟幾歲，伊有跟被告說伊還沒有滿00
   歲、國○等語（見偵字卷第58頁），而依告訴代理人所提供A 
   女在本案國中之制服，可見A 女國中之制服及運動服上衣及
   外套，均繡有姓名及000 之數字，0 係表示入學年份（000 
   年入學）及班級（00班），有A 女上開制服照片在卷（置於
   本院卷第72頁證物袋內）可憑，而被告於偵查時稱：伊在本
   案國中任職6 年，A 女每天早上都會來拿早餐，她都是第1 
   個或第2 個來拿，因此對她有印象等語（見偵查卷第49頁）
   ，衡以被告在本案國中服務6 年之工作經驗，當得分辨制服
   上所繡數字所代表之意思，且能知悉國中生各年級可能之實
   際年齡，況被告於偵查時亦稱：A 女為國○等語（見偵字卷第
   49頁），而依常情國小畢業為12、13歲，而A 女000年入學，
   案發時為107 年底，被告至少其主觀上已預見A 女可能未滿1
   4歲，而仍恣意對A 女為上開猥褻之行為，顯然被告有對未滿
   14歲之女子為猥褻亦不違背其本意之不確定故意無訛。
 ㈣ 至於公訴意旨認被告以違反A 女意願之方法對其為上開加重
   強制猥褻行為一節，無非係以告訴人A 女於偵查時稱：被告
   雖然沒有威脅伊，但伊怕他動手，才不敢說不要或拒絕等語
   （見偵字卷第58頁），為主要依據。然依A 女上揭所言，並
   未指稱被告有以強暴、脅迫、恐嚇、催眠術或其他違反A 女
   意願之方法而對其為猥褻行為。檢察官固提出新北市政府家
   庭暴力暨性侵害防治中心108 年6 月25日新北家防綜字第108
   3325061號函暨告訴人心理衡鑑報告，證明告訴人A 女整體認
   知表現落於輕度障礙範圍，而認A 女遭受被告猥褻行為時，
   雖未有肢體積極之反抗或拒絕，但應係違反A 女意願所為。
   然該心理衡鑑報告所製作之日期為107 年10月25日（見偵字
   卷不公開卷第19頁），較本案發生時間（107 年12月）早，
   則該報告顯非針對本案製作，應先予以釐清；又該報告之結
   論固略以：個案（即A 女）認知能力不佳，且正值青春期階
   段，對人際互動以及各樣事物接充滿好奇與期待，故在與他
   人互動中較難區辨好壞，對人際訊息常難理解，且對於能夠
   與他互動的人皆表現出過度積極主動以及欲模仿與迎合之狀
   態（見偵字卷不公開卷第22頁），而此僅得作為A 女認知能
   力及A 女於人際互動之表現之判斷，是否得據以認定A女與被
   告於具體個案中之反應？又是否屬於違反其意願方式而為之
   ？均非無疑，是自不得以該報告逕為不利被告之認定。此外
   ，卷內復無其他足資認定被告對A 女為前後2 次猥褻行為時
   ，有何違反A 女意願之補強證據，則在被告始終否認有以強
   暴、脅迫、恐嚇、催眠術或其他違反A 女意願之方法對A 女
   為上揭猥褻行為，而A 女於本院中亦自陳被告兩次行為時，
   伊沒有任何反應等語（見本院卷第169 頁）之情形下，尚難
   僅因A 女之上揭偵查中指述，遽認被告有違反A 女意願對A 
   女為強制猥褻之客觀事實或主觀犯意，是公訴意旨上揭認定
   ，容有未恰。
二、對被告辯解之論駁：
 ㈠ 被告及辯護人略辯以：伊不知道A 女之年紀及年級，A 女從
   來沒有跟被告說過自己的年紀，伊實際只有在合作社工作3個
   月，伊當時認為A 女不像一般國中生，體型滿成熟的，也覺
   得比別人豐滿云云。
 ㈡ 然查，被告於偵訊時供稱：A 女為國○等語（見偵字卷第49頁
   ），後於本院中改稱：不知道A 女幾年級等語（見本院卷第1
   80 頁）；另被告於警詢及偵查時均稱：伊在本案國中福利社
   工作已有6 年等語（見偵字卷第8 頁、第48頁），復於本院
   中改稱；伊實際在本案國中合作社工作時間沒有很久，只有3
    個月，中間有離開過，中間有進進出出等語（見本院卷第17
   8 、179 頁），可見被告就是否知悉A 女就讀年級及在本案
   國中福利社工作年資，前後供述已有不一，已非無疑；又被
   告於行為時當可預見A 女可能未滿14歲，業經本院認定如前
   ，被告雖辯稱A 女身材體型不像一般國中生云云，然經本院
   實行交互詰問時，觀看A 女之外觀及回答方式，均與一般同
   年齡之少年大致相同，並無明顯超乎年齡之表現，且被告於
   本院中供稱：伊當時沒有辦法確認A 女已經是國中○年級等語
   （見本院卷第180 頁），可見被告事後徒以A 女之身材體型
   空言辯稱不知A 女當時未滿14歲之辯詞，應不可採。
三、綜上所述，本案事證明確，被告上揭犯行堪以認定。
四、論罪科刑之理由：
 ㈠ 按稱「猥褻」，係指「性交以外」凡客觀上足以刺激或滿足
   性慾且與「性」之意涵包括性器官、性行為及性文化有關，
   而侵害性自主決定權及身體控制權者，即屬刑法第16章妨害
   性自主罪所稱之「猥褻行為」（最高法院99年度台上字第850
    號判決意旨參照）。本案被告以徒手撫摸A 女胸部，及以嘴
   巴吸吮A 女之胸部，其行為在客觀上已足以刺激或滿足性慾
   ，且與「性」之意涵有關，自屬猥褻行為。核被告所為，均
   係犯刑法第227 條第2 項之對於未滿14歲之女子為猥褻行為
   罪。公訴意旨認被告所為係犯刑法第224 條之1 之加重猥褻
   罪嫌，容有未恰，已如前述，惟因與對未滿14歲之女子為猥
   褻行為之基本社會事實同一，復經本院告知上開變更後罪名
   （見本院卷第49頁、第152 頁），自無礙於被告防禦權之行
   使，乃變更法條如上。被告於事實一、㈡徒手撫摸A 女胸部及
   以嘴巴吸吮A 女之胸部之行為，基於單一之猥褻犯意接續所
   為之猥褻行為，應以視為數個舉動之接續施行，合為包括之
   一行為予以評價較為合理，其中徒手撫摸A 女胸部部分，固
   未據起訴，然因與已起訴之他部（即以嘴巴吸吮A 女之胸部
   ）有上揭事實上一罪關係，而為起訴效力所及，本院自得併
   予審究。被告所犯上開2 罪，時間並不相同，犯意各別，行
   為互殊，應分論併罰。又被告所犯對未滿14歲女子猥褻罪，
   雖係對未滿18歲之兒童或少年故意犯罪，然刑法第227條第2 
   項規定，已將「未滿14歲」列為犯罪構成要件，係以被害人
   年齡所涉特別規定，依兒童及少年福利與權益保障法第112 
   條第1 項但書規定，自無再依同條規定加重處罰餘地，併此
   敘明。
 ㈡ 爰以行為人之責任為基礎，審酌被告為成年人，在學校福利
   社工作，未能謹守分際，竟為滿足一己之性慾，對告訴人A女
   為猥褻行為，不僅對其身心健全、人格發展均生不良影響，
   亦有違社會倫理規範，所為實有不該，另衡以被告犯本案之
   手段、方式、猥褻之程度（即事實一、㈡除以手撫摸外，另以
   嘴巴吸吮A 女之胸部）、被告素行（臺灣高等法院被告前案
   紀錄表參照，見本院卷第191 至193 頁）、智識程度（高職
   補校畢業）、家庭生活狀況（自陳現職為司機，月薪約2 萬
   多元，無需要扶養之家屬），未能與告訴人A 女達成和解，
   及告訴代理人於本院中稱：被告否認犯行，但被告於警詢時
   曾表示知悉A 女為國○，可見他知道A 女未滿14歲，請審酌此
   情況，給被告加重處罰等語（見本院卷第184 頁）及被告犯
   後態度等一切情狀，分別量處如主文所示之刑，另考量被告2
    次犯行行為相近，犯罪類型之同質性甚高，行為態樣、手段
   亦屬近似，責任非難重複之程度較高，並定其應執行之刑如
   主文所示。
據上論斷，應依刑事訴訟法第299 條第1 項前段、第300 條，刑
法第227 條第2 項、第51條第5款，判決如主文。
本案經檢察官鄧媛、邱稚宸偵查起訴，檢察官詹啟章到庭執行職
務。
中　　華　　民　　國　109 　　年　　8 　　月　　5　　日
                  刑事第十二庭  審判長法　官  楊明佳

                                      法  官  蕭淳元

                                      法  官  洪韻婷
上列正本證明與原本無異。
如不服本判決，應於判決送達後20日內敘明上訴理由，向本院提
出上訴狀 (應附繕本) ，上訴於臺灣高等法院。其未敘述上訴理
由者，應於上訴期間屆滿後20日內向本院補提理由書「切勿逕送
上級法院」。
                                      書記官  但育緗
中　　華　　民　　國　 109　　年　　8 　　月　　6 　　日
附錄本案論罪科刑法條全文：
中華民國刑法第227條（未成年人）
對於未滿十四歲之男女為性交者，處 3 年以上 10 年以下有期
徒刑。
對於未滿十四歲之男女為猥褻之行為者，處 6 月以上 5 年以下
有期徒刑。
對於十四歲以上未滿十六歲之男女為性交者，處 7 年以下有期
徒刑。
對於十四歲以上未滿十六歲之男女為猥褻之行為者，處 3 年以
下有期徒刑。
第 1 項、第 3 項之未遂犯罰之。。